Inventaris van het archief van de familie van Nispen, 1289-1877
Nationaal Archief, Den Haag
- Stuk betreffende 's-Hertogenbosch.
  - Acte van vestiging ten overstaan van schepenen van 's-Hertogenbosch door Ghijsbert, zoon van wijlen Joh. Pels, ten behoeve van Margaretha Joh.dr. van Vracken, vrouwe van Geffen, weduwe van Everard, heer van Doerne, van een cijns van 1gld., jaarlijks te betalen op St. Philips en Jacobus, uit een huis aldaar., 1545; 123; 1 charter
- Stuk betreffende Almskerk.
  - Acte van schulderkentenis ten overstaan van president en heemraad van het dorp Almkerk door verscheidenen personen van een som van 1300 car.gld., aan de grafelijkheid van Holland, wegens landpachten., 1651; 124; 1 charter
    Behoort blijkens een dorsale aanteekening waarschijnlijk tot het archief van den rentmeester van Zuid-Holland